臺灣高等法院刑事判決
109年度上訴字第4543號
上  訴  人    
即  被  告  李凱翔  



選任辯護人  林恒毅律師(法扶律師)          
上列上訴人即被告因違反槍砲彈藥刀械管制條例案件，不服臺灣
宜蘭地方法院一０九年度訴字第三二六號，中華民國一０九年十月
廿二日第一審判決（起訴案號：臺灣宜蘭地方檢察署一０九年度
偵字第二一六五號、偵緝字第一一九號），提起上訴，本院判決
如下：
    主  文
原判決關於持有槍枝部分撤銷。
李凱翔非法持有可發射子彈具殺傷力之槍枝，處有期徒刑貳年陸
月，併科罰金新臺幣伍萬元，罰金如易服勞役，以新臺幣壹仟元
折算壹日。
扣案非制式手槍壹枝（槍枝管制編號○○○○○○○○○○號）沒收。
　　事實及理由
一、經本院審理結果，除量刑部分應予更正及補充說明外，餘原
    判決認事用法均無不當，並引用原判決書所載之事實、證據
    及理由（如附件）。
二、被告李凱翔上訴意旨略以：本案所犯非法持有槍枝罪，被告
    自始坦認不諱，態度良好，原審並認被告符合槍砲彈藥刀械
    管制條例第十八條第一項前段自首規定而減輕其刑。惟依法
    院量刑資訊系統提供之相類似案情量刑標準，平均刑度二年
    三月，原判決量處三年六月，顯然過重，有違平等原則。又
    本案被告自一０六年間非法持有至查獲時止，約二年餘，但
    均未使用，足徵對社會危害較輕，且自始坦承持有，態度良
    好，是否亦有刑法第五十九條酌減之適用，而改判被告較輕
    刑度等語。
三、經查，本案被告係因肇事逃逸案經地檢署通緝，經警循線查
    獲時，主動坦承其小客車內有槍枝而自首犯行，業據證人即
    查獲員警曾偉豪於原審結證屬實（訴卷第九七頁審判筆錄）
    ，原判決亦認被告符合槍砲彈藥刀械管制條例第十八條第一
    項前段自首規定，應予減刑。惟前開條項係規定：犯本條例
    之罪自首，並報繳其持有之全部槍砲、彈藥、刀械者，「減
    輕或免除其刑」。而依刑法第六六條但書規定：但同時有免
    除其刑之規定者，其減輕得減至三分之二。是本案被告涉犯
    修正前槍砲彈藥刀械管制條例第八條第四項非法持有槍枝罪
    為三年以上十年以下有期徒刑之法定刑，依前開規定，本案
    量刑之外部規範，最低之宣告刑可於一年以上至三年四月以
    下之間。爰審酌被告國中肄業，入監前從事水泥灌漿工作，
    未婚，育有一名十歲兒子，另有母親須照料之學經歷及家庭
    生活狀況，被告非法持有手槍固對社會之安寧秩序將產生極
    大之不安，本案係第三次經查獲持有槍枝，顯無視禁令應予
    嚴懲，惟依卷附判決所載，被告連同本案三次所持有槍枝，
    均係在一０六年間自拍賣網站購得，前二案更係在一０七年四
    、五月間接連遭查獲，雖無解於被告繼續持有（行為繼續）
    之犯行，但其於警詢初始即供稱為購入收藏，但不知要放哪
    裡，方置放車內一節（偵2165卷第九頁調查筆錄)，同時查
    扣三顆為道具彈，不具金屬彈頭為空包彈，亦有內政部警政
    署刑事警察局鑑定書一件在卷可按，乃被告持有本件槍枝，
    尚無立時之實質危險，且被告迄亦確未曾有持槍為任何犯罪
    使用，本案復自首並供承不諱，態度良好，並尚須與前案併
    執行，本院認處以如主文所示之刑，應已足懲。乃被告上訴
    ，請求為較輕量刑，非無理由。至如前述，本案經減刑後可
    為宣告之最低本刑為一年以上有期徒刑，被告無 其他顯可
    憫恕之情，且亦無處以最低刑猶嫌過重之酌減適 用，上訴
    請求依刑法第五十九條酌減，乃無理由，不應准許。　　　
    　　　
四、原審予以論罪科刑，固非無見，惟如前述，原判決於適用槍
    砲彈藥刀械管制條例第十八條第一項前段，自首報繳之減輕
    或免除其刑後，仍量處三年六月之徒刑，稍嫌過重，被告以
    量刑過重上訴請求，非無理由，乃由本院撤銷改判，併審酌
    前情之一切情狀，量處如主文所示之刑，及諭知罰金易服勞
    役之折算標準，以資懲儆，暨依法宣告沒收扣案槍枝。
五、據上論斷，應依刑事訴訟法第三百六十九條第一項前段、第
    三百六十四條、第三百七十三條，判決如主文。
本案經檢察官林秀敏到庭執行職務。
中　　華　　民　　國　　110 　年　　1 　　月　　28　　日
　　　　　　　　　刑事第四庭審判長法　官  陳筱珮
　　　　　　　　　　              法　官  羅郁婷
　　　　　　　　　　　            法　官  陳玉雲
以上正本證明與原本無異。
如不服本判決，應於收受送達後20日內向本院提出上訴書狀，其
未敘述上訴之理由者並得於提起上訴後20日內向本院補提理由書
（均須按他造當事人之人數附繕本）「切勿逕送上級法院」。
                                  書記官  蔡麗春
中　　華　　民　　國　　110 　年　　1 　　月　　28　　日

附錄：本案論罪科刑法條全文
修正前槍砲彈藥刀械管制條例第8條
未經許可，製造、販賣或運輸鋼筆槍、瓦斯槍、麻醉槍、獵槍、
空氣槍或第4條第1項第1款所定其他可發射金屬或子彈具有殺傷
力之各式槍砲者，處無期徒刑或5年以上有期徒刑，併科新臺幣1
千萬元以下罰金。
未經許可，轉讓、出租或出借前項所列槍枝者，處5年以上有期
徒刑，併科新臺幣1千萬元以下罰金。
意圖供自己或他人犯罪之用，而犯前二項之罪者，處無期徒刑或
7年以上有期徒刑，併科新臺幣1千萬元以下罰金。
未經許可，持有、寄藏或意圖販賣而陳列第1項所列槍枝者，處3
年以上10年以下有期徒刑，併科新臺幣7百萬元以下罰金。
第1項至第3項之未遂犯罰之。
犯第1項、第2項或第4項有關空氣槍之罪，其情節輕微者，得減
輕其刑。